# chenyiwei 大师

提问人：q0409 时间：2010-07-07 17:10:51
2007 年 12 月公司收到政府补助人民币 92 万元，项目需要验收，截止目前还未验收。企业作为专项应付款核算（原会计制度），按照新准则应做为递延收益核算待项目验收后进行分摊确认，公司于 2008 年 1 月 1 日执行新会计准则，按照政府补助准则，在首次执行日不予追溯调整。（公司准备以2008-2010数据申报资料IPO，是否应按新准则调 07 年的数据），该项目于 2010 年进行了验收，且还收到了额外的一笔资金，又该如何进行账务处理？ 执行新准则之前的政府补助，除部分特定直接计入“补贴收入”外，几乎都计入“专项应付款”。项目完成后，如果形成固定资产则已转入资本公积，未形成资产则应对冲核销，需结余返还则已上交。那么首次执行日原制度下专项应付款的余额则应是尚未完工项目的资金余额，这部分专项应付款，属于执行新准则前已经确认的政府补助，不予追溯调整，即：执行新准则前已经作为专项应付款确认，如果在没有满足项目完工后才能转入资本公积、对冲核销或上交的条件之前执行新准则了，那么它就应该构成新准则专项应付款的一部分，是否可以这样理解？ 原制度确认的专项应付款余额直接过渡到新准则的专项应付款，等满足条件后再相应转资本公积、对冲核销或结余上交。 这样的理解是否正确

回答人：chenyiwei
一般情况下，为了使拟上市公司与已上市公司具有可比的会计基础，拟上市公司应当自 2007 年 1 月 1 日起执行新准则，并以 2007 年 1月 1 日为首次执行日。这一要求体现于证监会 2007 年 2 月发布的第 7 号披露规范问答中。据此，在IPO申报财务报表中， 2007 年 12 月收到的补助款也应按新准则的原则处理。

回答人：chenyiwei
回复 藤椅 q0409 的帖子如果涉及国有企业改制的，应遵循国资委对改制审计的有关规定。 我所说的只出具改制基准日这一特定时点的资产负债表审计报告，是指在没有其他政府部门对此类报告提出特殊要求的情况下。

回答人：chenyiwei
回复 报纸 q0409 的帖子一般理解应当可以。

回答人：chenyiwei
回复 7 楼 airbit 的帖子个人理解要看准则讲解中的衔接规定。 2007 年版的《企业会计准则讲解》规定：“采用分次拨款的现有补助项目在首次执行日之后拨入企业的款项，以及企业首次执行日之后取得的政府补助，应当适用政府补助准则的规定”； 2008 年版的《企业会计准则讲解》则将其修改为：“首次执行日之后企业取得的政府补助，应当按照政府补助准则的规定进行会计处理”。由此可见，在新旧准则过渡期间，区分某项政府补助是否应当按照新准则规定进行会计处理的重要标准之一就是实际收到政府补助的日期（或者根据会计准则规定可以就政府补助确认应收款项的日期）是否在首次执行日之后。参照 2007 版《企业会计准则讲解》中的表述，对于采用分次拨款的补助项目，在首次执行日前后收到的补助资金可能会适用不同的会计处理方法（包括在项目完成之后的结转、核销处理）。

提问人：q0409 时间：2010-08-07 13:50:22
同一控制企业溢价收购，调减资本公积，应该是先冲减其他资本公积吧，其他资本公积里面的 可供出售的金融资产公允价值变动的收益 应该不能冲掉吧，请教

回答人：chenyiwei
赞同上述两位的意见。